【裁判字號】    88,上易,319
【裁判日期】    890328
【裁判案由】    竊盜
【裁判全文】
臺灣高等法院花蓮分院刑事判決                    八十八年度上易字第三一九號
    上訴人即被告  乙○○
    選任  辯護人  張秉正
右上訴人即被告因竊盜案件，不服臺灣花蓮地方法院八十八年度易字第三二七號中華
民國八十八年九月十六日第一審判決（起訴案號：臺灣花蓮地方法院檢察署八十八年
度偵字第一四五八號），提起上訴，本院判決如左：
    主  文
原判決撤銷。
乙○○意圖為自己不法之所有，而侵占離本人所持有之物，處罰金仟元，如易服勞
役以佰元折算壹日。
    事  實
一乙○○於民國（下同）八十八年一月上旬某日，在花蓮縣壽豐鄉木瓜溪附近，見丙
  ○○所有外表破舊之車號ＨＤＰ─○４○重機車一部（當時未懸掛車牌），未上鎖
  停放該處，竟意圖為自己不法之所有，將之連同廢鐵載運回家而侵占入己。得手後
  供己平日代步之用，嗣於八十八年四月十五日凌晨三時三十分，在花蓮縣新城鄉加
  灣水泥預定地旁工地，為警查獲。
二案經花蓮縣警察局新城分局報告臺灣花蓮地方法院檢察署檢察官偵查起訴。
    理  由
一右開事實，業據上訴人即被告（以下簡稱被告）乙○○於原審坦承不諱，核與被害
  人丙○○於本院所述情節相符，並有贓證物品認領保管收據一紙附卷可稽。被告於
  本院雖否認犯行，辯稱機車係甲○○所牽云云。惟證人甲○○，在偵查中已指認本
  件機車係被告所使用甚詳。顯見被告翻異前供所辯與事實不符，而無由採信。本件
  事證明確，被告犯行洵堪認定。
二本件丙○○所有之車號ＨＤＰ─○４○重機車，案發當時未懸掛車牌，車把已歪掉
  ，外表甚為破舊等情，業據被害人丙○○在本院陳述甚詳。是被告在原審所辯其係
  將機車與廢鐵一起載回家一節，應屬實情。故被告非基於竊盜犯意竊取本件機車甚
  明，核被告所為係犯刑法第三百三十七條之侵占罪，公訴人起訴法條容有未洽，應
  予變更。原審對被告論罪科刑，固非無見；惟被告非基於竊盜犯意竊取本件機車，
  已如前述，原審論處被告竊盜罪刑，即有不當。被告上訴意旨否認犯罪，固無理由
  ，惟原判決既有可議，應予撤銷改判。爰審酌被告因一時貪念而觸法，然被害人之
  損失亦經警方循獲機車而彌補（被害人於警訊中稱除大鎖外，餘無任何損壞），及
  被告犯罪動機、所生之危害、犯罪後之態度等一切情狀，量處如主文第二項所示之
  刑，並諭知罰金易服勞役之折算標準。
據上論斷，應依刑事訴訟法第三百六十九條第一項、第三百六十四條、第三百條、第
二百九十九條第一項前段，刑法第三百三十七條、第四十二條第二項，罰金罰鍰提高
標準條例第一條前段、第二條，判決如主文。
本案經檢察官李土城到庭執行職務。
中      華      民      國      八十九      年      三    月   二十八   日
    審判長法官  吳  鴻  章
                                          法官  莊  謙  崇
                                          法官  林  德  盛
右正本證明與原本無異。
本件不得上訴。
                                        書記官  盧  夷  狄
中      華      民      國      八十九      年     三    月   二十八    日
附錄論罪科刑法條全文
刑法第三百三十七條－意圖為自己或第三人不法之所有，而侵占遺失物、漂流物或其
                    他離本人所持有之物者，處五百元以下罰金。


司法院資訊處製作；財團法人民間司法改革基金會備份。
